臺灣板橋地方法院民事判決　　　　　　　　 96年度醫字第4號
原　　　告　丁○○
　　　　　　　　　　　　之13.
　　　　　　戊○○
訴訟代理人　張家琦律師
　　　　　　林鳳秋律師
　　　　　　詹素芬律師
複代理人　　丙○○
被　　　告　甲○○
　　　　　　己○○
　　　　　　　　　　　　六樓
上列當事人間請求侵權行為損害賠償事件，經本院於民國96年9
月20日言詞辯論終結，判決如下：
    主  文
被告甲○○應給付原告丁○○新台幣參佰柒拾萬柒仟伍佰捌拾柒
元，及自民國九十三年六月八日起至清償日止按年息百分之五計
算之利息。
被告甲○○應給付原告戊○○新台幣肆佰參拾陸萬壹仟陸佰陸拾
柒元，及自民國九十三年六月八日起至清償日止按年息百分之五
計算之利息。
原告其餘之訴駁回。
訴訟費用由被告甲○○負擔。
本判決第一項於原告丁○○以新台幣柒拾肆萬元為被告甲○○供
擔保後，得假執行。
本判決第二項於原告丁○○以新台幣捌拾捌萬元為被告甲○○供
擔保後，得假執行。
原告其餘假執行之聲請駁回。
    事實及理由
一、本件被告甲○○未於言詞辯論期日到場，核無民事訴訟法第
    386 條各款所列情形，爰依原告聲請，由其一造辯論而為判
    決。
二、本件原告起訴主張：
  (一)被告甲○○係台北縣板橋市○○路215 號乙○○○○○○院
    長兼主治醫院，被告己○○則係乙○○○○○○僱用之護士
    ，均屬事事婦產科醫療業務之人。訴外人朱和鳳於民國91年
    6 月1 日上午11時30分許，因懷孕已屆預產期，乃由其配偶
    即原告丁○○陪同至乙○○○○○○住院待產，詎被告甲○○在朱和鳳尚無陣痛、生產跡象下，於當日12時30分許，在
    未徵得朱和鳳或其配偶丁○○之同意，替朱和鳳施打催生劑
    ，卻於用催生劑後，疏未設置全程之胎兒監視器，觀察胎兒
    心跳及產婦子宮收縮之情形，其間朱和鳳一直抱怨疼痛，被
    告甲○○基於醫師之專業，本應注意朱和鳳於生產之際，就
    胎盤未完全剝離之情形下，倘過度用力牽引臍帶，將有可能
    造成子宮內翻之情形；而此種子宮內翻情況發生時，產婦除
    了抱怨疼痛外，通常亦會合併陰道出血量增多之症狀，依當
    時情況，並無不能注意之情形，竟疏未注意及此，仍於當日
    下午17時32分許，以真空吸引方式使朱和鳳產下一男嬰，然
    於使用真空吸引時，因用力不當，導致朱和鳳子宮呈現第一
    級不完全性子宮內翻，而被告甲○○在朱和鳳胎盤娩出，為
    其終會陰傷口前後，本應仔細檢查朱和鳳子宮之收縮情形，
    藉由未探測到收縮之子宮體，而提高警覺發生子宮內翻之可
    能性，且應注意於產後腹部觸診時，詳細觸摸，俾依據是否
    能摸到子宮的底部及子宮底部之高度，研判子宮實際之收縮
    情形，有否發生子宮內翻之可能性，依當時情況，均無不能
    注意之情形，能注意，竟疏未注意，而未予產後之朱和鳳必
    要之仔細檢查及觸診，至未能及時察覺朱和鳳產後子宮呈現
    第一級不完全性子宮內翻之病徵，是於當日下午17時40分許
    ，即將朱和鳳產後由產房送回病房，轉由己○○負責看護，
    甲○○隨即回房休息，此時朱和鳳原先陰道異常流血情況加
    劇，陸續出現嘴唇發紫、臉色發白、頻喊疼痛之情況，雖經
    丁○○多次反應，己○○本應注意，能注意，竟疏未注意，
    僅以電話報告並徵詢甲○○同意後，幫朱和鳳施打一劑Ｄｅ
    ｍｅｒｏｌ，另於朱和鳳施打之點滴中加藥（即於當日下午
    18 時25 分施予Ｖｏｒｅｎ　１Ａｎｐ），惟二人均未及時
    察覺朱和鳳產後子宮呈現第一級不完全性子宮內翻之病癥，
    當日下午18時40分許，朱和鳳疼痛情形依舊，並有排出血塊
    量約50C.C.之情況，當日下午18時55分許，朱和鳳疼痛加劇
    ，身體扭動大聲吵著要打針止痛，臉色蒼白，己○○至此，
    始再次聯絡並向甲○○報告，迄當日夜間19時8 分許，甲○○來診，始發現朱和鳳臉色蒼白、血壓下降且於陰道口有血
    塊量約600C.C. 等情況，事態嚴重，有危及生命跡象；隨即
    電召救護車於夜間20時11分許，將朱和鳳轉診至馬偕紀念醫
    院進行急救，急診時醫師內診發現朱和鳳陰道左側有5 ×1
    公分的裂傷、且未見著子宮頸，即察覺是子宮內翻，另幾乎
    無法量測出血壓，故除立即給予朱和鳳心肺復甦術、電擊治
    療及為之插上中心靜脈導管外，再轉送至外科加護病房繼續
    急救，惟仍於翌日（2 日）凌晨3 時許，因急救無效宣告死
    亡。
  (二)被告甲○○、己○○於執行醫療職務時，過失造成朱和鳳死
    亡，依侵權行為法則被告兩人自應連帶負損害賠償責任。又
    依民法第224 條、第227 條及第227 條之規定，被告與朱和
    鳳之間所成立之醫療契約之醫療給付義務時有過失，係有不
    完全給付中之加害給付致原告朱和鳳人格權受侵權，被告甲○○自應另負債務不履行之損害賠償之責。再者，本件因被
    告甲○○提供之醫療服務有安全或衛生之危險，致朱和鳳死
    亡，原告亦得依上開規定請求被告負連帶賠償責任。
  (三)原告丁○○請求賠償之金額：
  醫療費用9萬9,987元。
  喪葬費60萬7,600元。
  非財產上之損害300 萬元：原告丁○○於90年6 月與朱和鳳
    結為夫妻，91年間朱和鳳懷有身孕，因被告等之疏遭喪妻之
    通，非肇墨能容，爰請求精神慰撫金300萬元。
  以上合計370萬7,587元。
  (四)原告戊○○部分：
  扶養費用307 萬6,923 元：原告戊○○係朱子鳳之子，依每
    年每人60萬元（父母共同扶養，應除以2 故為30萬元），扶
    養至成年20歲，原告戊○○當時係0 歲）故為20足年，以一
    次給付扣除中間利息為307萬7,6923元。
  非財產上之損害300 萬元：91年6 月1 日為原告戊○○之生
    日，其母朱和鳳因被告等嚴重疏失，死於產後數小時內，精
    神上受有相當之痛苦，爰請求精神慰金撫金300萬元。
  (五)為此，依據侵權行為、不完給付、消費者保護法之規定，請
    求被告連帶給付原告丁○○370 萬7,587 元，原告戊○○60
    7 萬6,923 元，及均自起訴狀繕本送達翌日起至清償日止按
    年息5%計算之利息，並陳明願供擔保請准宣告假執行。
三、被告則抗辯：
  壹、被告己○○部分：
  (一)本件鑑定的關係是在甲○○醫師有無醫療過失，馬偕醫院急
    救有無過失？並未涉及被告己○○有無過失，且事發當時被
    告己○○都有向甲○○醫師報告所有發生經過，所有處置行
    為都是甲○○醫師指示，並無擅自作為，被告己○○自無任
    何過失致死責任可言。
  (二)為此，請求駁回原告之訴及其假執行之聲請。
  貳、被告甲○○未於言詞辯論期日到庭，亦未提出書狀為任何
    聲明或陳述。
四、兩造不爭執之事實：
  (一)原告丁○○係朱和鳳之夫，原告戊○○係於91年6 月1 日出
    生，為朱和鳳之子。
  (二)訴外人朱和鳳於91年6 月1 日上午11時30分許，因懷孕已屆
    預產期，乃由其配偶即原告丁○○陪同至乙○○○○○○住
    院待產，並於當日下午17時32分許，以真空吸引方式使朱和
    鳳產下一男嬰即被告戊○○，惟朱和鳳於產後發生不完全性
    子宮內翻之病徵，甲○○亦未發現，於當日下午17時40分許
    將朱和鳳產後由產房送回病房，轉由己○○負責看護，甲○○隨即回房休息，嗣朱和鳳陸續出現嘴唇發紫、臉色發白、
    頻喊疼痛之情況，被告己○○乃幫朱和鳳施打一劑Ｄｅｍｅ
    ｒｏｌ，另於朱和鳳施打之點滴中加藥（即於當日下午18時
    25分施予Ｖｏｒｅｎ　１Ａｎｐ），當日下午18時40分許朱
    和鳳疼痛情形依舊，並有排出血塊量約50C.C.之情況，迨至
    下午18時55分許，朱和鳳疼痛加劇，身體扭動大聲吵著要打
    針止痛，臉色蒼白，己○○乃聯絡並向甲○○報告，迄當日
    夜間19時8 分許，甲○○來診，發現朱和鳳臉色蒼白、血壓
    下降且於陰道口有血塊量約600C.C. 等情況，隨即電召救護
    車於夜間20時11分許，將朱和鳳轉診至馬偕紀念醫院進行急
    救，急診時醫師內診發現朱和鳳陰道左側有5 ×1 公分的裂
    傷、且未見著子宮頸，即察覺是子宮內翻，另幾乎無法量測
    出血壓，故除立即給予朱和鳳心肺復甦術、電擊治療及為之
    插上中心靜脈導管外，再轉送至外科加護病房繼續急救，惟
    仍於翌日（2 日）凌晨3 時許，因急救無效宣告死亡。
六、原告請求被告甲○○賠償部分：
  (一)查訴外人朱和鳳產後死亡之原因，係「產後有不完全性子宮
    內翻之病徵，被告甲○○誤以為子宮收縮良好，沒有發現子
    宮內翻，再加上產後出血未能即時給予適當的處置，致朱和
    鳳死亡」，有行政院衛生署署92年8 月12日衛署醫字第0902
    12163 號書函所附之鑑定書、93年8 月5 日衛署醫字第0930
    219092號書函所附之鑑定書各1 件足憑。則被告甲○○於執
    行醫療業務時顯有過失，且其過失與訴外人朱和鳳之死亡間
    有相當因果關係存在，則原告自得依侵權行為之法則請求被
    告甲○○賠償損害。
  (二)按不法侵害他人致死者，對於支出醫療及增加生活上需要之
    費用或殯葬費之人，亦應負損害賠償責任。被害人對於第三
    人負有法定扶養義務者，加害人對於該第三人亦應負損害賠
    償責任。不法侵害他人致死者，被害人之父、母、子、女及
    配偶，雖非財產上之損害，亦得請求賠償相當之金額，民法
    第192 條第1 項、第2 項及同法第194 條分別定有明文。查
    原告丁○○係朱和鳳之夫、戊○○係朱和鳳之子，被告甲○○因執行醫療業務疏失致朱和鳳死亡，原告丁○○、戊○○
    自得依前揭規定請求被告甲○○賠償，茲將原告請求之各項
    金額分項析述如后。
  (三)原告丁○○部分：
  醫療費用9 萬9,987 元：查原告丁○○主張其支出朱和鳳之
    醫療費用9 萬9,987 元之事實，已據提出醫療費用收據8 件
    為證，自堪信為真實，則原告丁○○請求被告甲○○賠償醫
    療費用9萬9,987元，核屬有據，應予准許。
  喪葬費60萬7,600 元：查原告丁○○主張其支出朱和鳳之喪
    葬費用60萬7,600 元之事實，已據提出恆安禮儀有限公司收
    據1 件為證，自堪信為真實，則原告丁○○請求被告甲○○
    賠償喪葬費用60萬7,600 元，亦屬有據，應予准許。
  非財產上之損害300萬元：查原告丁○○於90年6月與朱和鳳
    結婚，91年6 月1 日朱和鳳懷孕產子，被告甲○○因疏失致
    原告丁○○喪偶，衡諸社會一般通念，原告丁○○精神上應
    受有相當之痛苦，本院審酌原告丁○○係專科畢業，職業為
    商，被告甲○○係醫師，及兩造之經濟狀況、身分地位等一
    切情狀，因認原告丁○○請求被告甲○○賠償非財產上之損
    害300 萬元，核屬適當，應予准許。
  綜上所述：原告丁○○得請求被告甲○○賠償之金額總計為
    370萬7,587元。
  (四)原告戊○○部分：
  扶養費用307 萬6,923 元：查原告戊○○係朱子鳳之子，被
    告甲○○因醫療疏失致其母朱和鳳於產下原告戊○○時即死
    亡，原告戊○○自得請求被告甲○○賠償其自0 歲起至滿20
    歲止共計20年之扶養費用。次查原告戊○○雖主張：其每年
    得向父母請求扶養之金額為60萬元，其母朱和鳳分擔半數應
    為每年30萬元云云，惟參酌行政院主計處公布之平均每人每
    月消費支出，91年度台北縣地區每人每月平均消費支出為1
    萬6,346 元，原告戊○○既未舉證證明其父母之收入與家庭
    消費支出有高於平均消費之情事，自僅能按台北縣地區每人
    每月消費支出之標準請求被告甲○○賠償扶養費，則依據朱
    和鳳每月分擔台北縣地區每人每月消費支出之半數即8,173
    元，依霍夫曼式計算法扣除中間利息（首期給付不扣除中間
    利息）核計其金額為136 萬1,667 元【計算方式為：(8173
    X166.00000000)=0000000.0000000000。其中166.00000000
    為月別單利 (5/12)%第240 月霍夫曼累計係數。採四捨五入
    ，元以下進位】。則原告戊○○請求被告甲○○賠償扶養費
    用136 萬1,667 元，為有理由，應予准許，逾此之請求，即
    屬無據，不應准許。
  非財產上之損害300 萬元：查原告戊○○係朱和鳳之子，被
    告甲○○因疏失致原告戊○○遭喪母之痛，衡諸社會一般通
    念，原告戊○○精神上應受有相當之痛苦，本院審酌原告戊○○於其母死亡時係剛出生之嬰兒，被告甲○○係醫師，及
    兩造之知識程度、經濟狀況與社會地位等一切情況，因認告
    戊○○請求被告甲○○賠償非財產上之損害300 萬元，核屬
    適當，應予准許。
  綜上所述，原告戊○○得請求被告甲○○賠償之金額總計為
    436萬1,667元。
  (五)又原告雖另依據不完全給付與消費者保護法之規定，請求被
    告甲○○賠償，惟本件醫療契約係存在於被告甲○○與朱和
    鳳之間，原告與被告甲○○間並無契約關係存在，自不得依
    據不完全給付關係請求被告甲○○賠償損害，又93年4 月28
    日修正之醫療法第82條規定：「醫療業務之施行，應善盡醫
    療上必要之注意。醫療機構及其醫事人員因執行業務致生損
    害於病人，以故意或過失為限，負損害賠償責任。」則醫療
    行為自可排除消費者保護法之適用，雖上開醫療法第82條之
    修正係於本件醫療行為發生之後，然病患求診本質上即非一
    種消費行為，上開修正亦可作為解釋修正前醫療行為有無消
    費者保護法適用之依據，則原告依據消費者保護法之規定請
    求被告甲○○賠償，亦屬無據。
六、原告請求被告己○○賠償部分：
  (一)原告請求被告己○○賠償損害之請求權基礎有三：侵權行
    為、不完全給付、消費者保護法第7 條。關於不完全給
    付部分，須以債權人與債務人間有契約關係存在為前提，原
    告與被告己○○間並無契約關係存在，則原告依據不完全給
    付關係請求被告己○○賠償，於法顯屬無據。又消費者保護
    法第7 條所規定之賠償義務人為企業，而被告己○○係乙○○○○○○之受僱護士，則原告依據消費者保護法第7 條規
    定請求被告己○○賠償，於法亦屬無據。茲謹就原告主張被
    告己○○應負侵權行為損害賠償責任部分，詳述如后。
  (二)經查被告己○○未具醫事人員資格，經台灣板橋地方法院檢
    察署送行政院衛生署醫事審議委員會鑑定「是否有醫療過失
    」，行政院醫事審議委員會認：「己○○被產婦家屬告知產
    婦下腹疼痛及陰道出向量不少時，即應加以注意產婦的生命
    跡象，並且立即向甲○○醫師反應產婦的狀況，以便給予最
    快速的處置，而不只給予止痛劑而已。當日18：25發現產婦
    臉色蒼白且有發紺時，更應立即向甲○○醫師反應才對，應
    注意而未注意，經查己○○未具醫事人員資格，是否屬醫事
    業專責任，宜請貴署自行查明」等語，有該署92年8 月12日
    衛署醫字第090212163 號書函所附之鑑定書1 件附於台灣板
    橋地方法院檢察署92年度偵字第143 號偵查卷可證。次查本
    院刑事庭於審理中復將本件再次送行政院衛生署醫事審議委
    員會鑑定，經行政院衛生署醫事審議委員會認：「甲○○醫
    師於朱和鳳女士產後時摸到的子宮，是不完全性內翻的子宮
    ，誤以為子宮收縮良好，由於沒有發現子宮內翻，再加上產
    後出血未能即時給予適當的處置，導致病患的死亡，甲○○
    醫師與己○○小姐兩者皆難脫疏失之嫌」，亦有該署93年8
    月5 日衛署醫字第0930219092號書函所附之鑑定書1 件附於
    本院92年度醫訴字第1 號刑事卷宗可證。上開2 次鑑定結果
    均係以被告己○○於91年6 月1 日下午18時25時許發現朱和
    鳳臉色蒼白且有發紺時，未立即向甲○○醫師反應為前提，
    認定被告己○○對於朱和鳳之死亡應負過失責任。惟被告己○○於偵查開始即抗辯其曾向甲○○醫師報告過朱和鳳產後
    之情況，並係經甲○○醫師之指示為朱和鳳施打止痛針，並
    非擅自為朱和鳳施打止痛針，95年11月15日本院92醫訴字第
    1 號刑事案件審理被告己○○係陳稱：甲○○叫我怎麼作，
    我就怎麼作，我認罪等語，並未自認其未經通知甲○○醫師
    即擅自為朱和鳳施打止痛針之事實，因此，在未證實被告己○○係在未通止甲○○醫師之狀況下，即擅自為朱和鳳施打
    止痛末之情形下，尚難據上開2 份鑑定書遽認被告己○○有
    過失行為。
  (三)再者，原告於96年9月20日所提出之言詞辯論意旨狀第3頁自
    認：「當日下午18時25分許，（被告己○○）才僅以電話報
    告被告甲○○即幫朱和鳳施打一劑Demerol，另於朱和鳳施
    打之點滴中加藥（Voren 1Amp），惟二人均未及時察覺朱和
    鳳產後子宮呈現第一級不完全性子宮內翻之病癥，當日下午
    18時40分許，朱和鳳疼痛情形依舊，並有排出血塊約50CC之
    情況，當日下午18時55分許，朱和鳳疼痛加劇，身體扭動大
    聲吵著要打針止痛，臉色蒼白，被告己○○至此，始再次聯
    絡並向甲○○報告」等語，堪認被告己○○於91年6月1日下
    午18時25分許確有向被告甲○○報告，並在被告甲○○之指
    示為盧和鳳施打止痛針，據此可以推知在91年6月1日18時25
    分前，無論被告己○○有無向甲○○報告朱和鳳之情況，被
    告甲○○均不會至病房親自為朱和鳳親自診療，因此，無論
    被告己○○於96年6 月1 日18時25分前有無向甲○○報告，
    均不足以防止朱和鳳因遭甲○○誤診而死亡之結果，亦與朱
    和鳳之死亡間無相當因果關係存在。
  (四)又依據馬偕板信婦產科護理記錄之記載：「91年6月1日下午
    18時40分，朱和鳳仍主訴疼痛，並有排出血塊，量約50ml，
    當時血壓86/55mmHg，脈膊94次/分，18時55分產婦仍主訴疼
    痛，通知醫師」等語，則被告己○○如有過失，須以其於96
    年6月1日18時40分許，依理記錄所載之病癥（即病患朱和鳳
    主訴疼痛，排血量50ml，血壓86/55mmHg，脈膊94次/分）負
    有通知被告甲○○之必要，而被告己○○確未立刻通知，遲
    至同日18時55分始通知為前提，否則，依同日18時40分護理
    記錄所載病癥朱和鳳仍處於尚待觀察階段，被告己○○至同
    日18時55分許才通知被告甲○○，即難謂有何過失可言。惟
    原告就被告己○○依91年6月1日18時40分護理記錄所載之病
    癥負有通知被告甲○○義務乙節，並未能舉證以實其說，自
    難認被告未於91年6月1日18時40分許通知被告甲○○，係違
    反注意義務而有過失。
  (五)原告雖又主張：被告己○○於91年6月1日下午18時25分前曾
    到樓下拿血壓計幫朱和鳳量血壓，但沒電量不出來，且被告
    己○○於同時6時25分為朱和鳳打止痛針後，並未查覺朱和
    鳳有第一級不完全性子宮內翻之病癥，顯有過失云云。惟查
    被告己○○於91年6月1日18時25分時曾通知甲○○，但被告
    甲○○並未親自為朱和鳳診療，則原告就朱和鳳於96年6月1
    日18時25分前究測量何種血壓會影響被告甲○○親自為朱和
    鳳診療乙節，須先舉證以實其說，而依馬偕板信婦產科護理
    記錄之記載，朱和鳳於91年6月1日18時40分之血壓為86/55m
    mHg，於同日19時8分之血壓為88/56mmHg，茍朱和鳳於91年6
    月1 日18時25分前之血壓狀況可改變醫師不親自至病房診療
    之決定，則朱和鳳於同日18時40分與55分之血壓狀況應會使
    被告己○○負有立即通知醫師處理之義務，且關於此點原告
    於舉證上並無極大之困難，惟原告卻未就此舉證，自難認被
    告己○○於91年6 月1 日18時25分前未量朱和鳳之血壓，與
    本件醫療過失有何相當因果關係。且本件被告甲○○具有醫
    師資格，仍無法及時發現朱和鳳有第一級不完全性子宮內翻
    之情形，一般之護理人員有無及時發現朱和鳳有第一級不完
    全性子宮內翻之能力，顯有疑義存在，茍一般之護理人員並
    不具有發現第一級不完全性子宮內翻之能力，即不能因護理
    人員未及時發現該病癥遽認有過失存在，而原告未能舉證證
    明一般護理人員具有發現第一級不完全性子宮內翻之能力，
    自難認被告己○○未發現未和鳳病癥係有過失。核原告此部
    分之主張，顯無可採。
  (六)同案被告甲○○雖於91年9 月9 日警訊時陳稱：「（朱和鳳
    ）約在91年6 月1 日17時50分縫合完畢，並檢查其向壓及脈
    博都正常，且孕婦神智清楚，只是語言溝通不良，故送至病
    房進一步觀察，當日負責病房工作的護士是盧麗全，依規定
    須處理孕婦產後之護理，並按時量血壓及脈博，若有異狀須
    立即反應給醫師，但當日18時至19時8 分間該護士並未通知
    醫師，直到19時8 分我下樓看門診時，該護士才通知我孕婦
    朱和鳳嘴唇有點發白，人有點昏沈沈... 孕婦在18時20分左
    右大喊疼痛，焦躁不安及陰道出血，但盧麗全並未處理，並
    跟家屬說是正常現象，在18時40分左右孕婦疼痛加劇，盧麗
    全在未經醫師許可之下擅用管制麻醉樂給病人止痛，... 在
    18時50分左右病人已臉色蒼白也跟家屬說沒關係，直到19時
    8 分才通知我，以致延誤送醫。」（詳台灣板橋地方法院檢
    察署91年度相字第1041號相驗卷第6 至8 頁）惟與被告己○○於92年1 月13日偵查時陳述：「喬先生下來告訴我產婦說
    她肚子很痛，要求打止痛針，我又上去看她，我到護理站打
    電話問醫師，醫師說好，先幫她打一針Demerol ，醫師交代
    要寫紅單子，並在交班簿上註明。... 到7 時醫師下來，我
    跟他說產婦肚子痛，藥要不要更改，或上去看她一下，林醫
    師說她本來就比較喊痛，不要理她，後來我有拿藥上去給她
    吃，我看她臉色不好，下來告訴醫師，醫師上去，叫我拿手
    套給他，他作內診... 」（詳92年度偵字第143 號偵查卷第
    7 至8 頁）不相吻合，衡情被告甲○○之供述已有推卸責任
    之虞，且原告丁○○於偵查中委任之告訴代理人張家琦律師
    亦於當日偵查庭中陳述意見，表示：「林醫師一直在推卸責
    任，我們認為護士打針有先告知他，而在馬偕他又先行離去
    ，他只顧自己時間上的方便」等語（詳92年度偵字第143 號
    偵查卷第11頁），顯見被告甲○○此部分之陳述，連原告亦
    難置信。自難據被告甲○○之上開供述，遽予認被告己○○
    自96年6 月1 日18時至同日19時5 分止之期間內，未將朱和
    鳳之情況告知被告甲○○，致延誤將朱和鳳送醫之時機。
  (七)綜上所述，原告未能證明被告己○○究違反何注意義務，與
    該注意義務之違反與朱和鳳因被告甲○○誤診而死亡間有相
    當因果關係存在，則原告依據侵權行為之法律關係請求被告
    己○○賠償損害，為無理由。
七、從而，原告依據侵權行為之法律關係，請求被告甲○○給付
    原丁○○370 萬7,587 元，並給付原告戊○○437 萬1,667
    元，及均自93年6 月8 日即起訴狀繕本送達翌日起至清償日
    止按年息5%計算之利息，為有理由，應予准許，逾此之請求
    ，即屬無據，應予駁回。又原告均陳明願供擔保請准為假執
    行之宣告，就其勝部分核無不合，爰酌定相當擔保金額准許
    之。至於原告敗訴部分，其假執行之聲請亦失所附麗，應併
    予駁回。
八、結論：原告之訴為一部有理由，一部無理由，依民事訴訟法
    第385條第1項前段、第79條、第390條第2項，判決如主文。
中　　華　　民　　國　　96　　年　　9 　　月　　28　　日
                  民事第三庭    法　官　何君豪
以上正本係照原本作成
如對本判決上訴，須於判決送達後20日內向本院提出上訴狀
中　　華　　民　　國　　96　　年　　9 　　月　　28　　日
                                書記官　蕭興南
